【裁判字號】    89,易,883
【裁判日期】    890725
【裁判案由】    家庭暴力防治法
【裁判全文】
臺灣臺南地方法院刑事判決                          八十九年度易字第八八三號
    公  訴  人  臺灣台南地方法院檢察署檢察官
    被      告  甲○○
右列被告因違反家庭暴力防治法案件，經檢察官提起公訴（八十九年度偵字第一七六
五號），本院判決如左：
    主  文
甲○○違反法院依家庭暴力防治法第十三條所為禁止直接騷擾行為及遠離住所之裁定
，處拘役伍拾日，如易科罰金，以參佰元折算壹日。
    事  實
一、甲○○為乙○○之子，二人有家庭暴力防治法笫三條第一款所稱之家庭成員關係
    。甲○○前因常有酗酒而向家屬施用暴力之情事，經其母乙○○向台灣台南地方
    法院聲請核發通常保護令，經台灣台南地方法院於民國八十八年十二月三十一日
    以八十八年度家護字第六十二號裁定核發民事通常保護令，令甲○○不得直接或
    間接對乙○○及其家庭成員陳建萬、王慧娟為恐嚇、謾罵等騷擾行為及於完成酒
    精戒治及心理輔導前，應最少遠離聲請人乙○○住所即台南縣關廟鄉北花村牛稠
    埔一六０號二百公尺。詎甲○○竟於八十九年一月二十七日上午十時許，前往乙
    ○○前開住處，並以三字經等穢語大聲謾罵，直接騷擾乙○○，違反前開通常保
    護令之裁定。嗣經乙○○報警查獲。
二、案經台南縣警察局歸仁分局報告台灣台南地方法院檢察署檢察官偵查起訴。
    理  由
一、訊據被告甲○○固坦承曾於前開時間前往被害人乙○○住處，惟辯稱：當日係被
    害人叫伊去該處照顧父親，且當日並未以三字經等穢語騷擾被害人云云。經查：
    (1)被害人經本院以八十八年度家護字第六十二號裁定核發保護令，業據被害人提
    出民事通常保護令影本一紙為證，並經被告於本院調查證據時，自承看到該保護
    令，並瞭解該保護令中，除經酒精治療部分外之內容（參見本院八十九年三月三
    十日訊問筆錄），核與證人即當日到場處理之警員丙○○於本院調查證據時證稱
    事發當日被害人確曾向被告提示通常保護令（參見本院八十九年六月十五日訊問
    筆錄）等語相符，堪認被告確實知悉被害人對其聲請通常保護令及保護令內容中
    要求被告不得直接對被害人騷擾及遠離被害人住所二百公尺部分之內容。另被告
    自承並不瞭解前開通常保護令第四項所示，命其去行政院衛生署嘉南療養院受酒
    精戒治及心理輔導部分（參前開八十九年三月三十日訊問筆錄），堪認被告並未
    依保護令所示，前往前開機構進行酒精戒治及心理輔導等措施。(2)訊據被告於本
    院調查證據時自承當日是伊自行前往被害人住處（參見本院八十九年五月十一日
    訊問筆錄），核與被害人於警訊中指稱「我於八十九年一月二十七日十一時三十
    分許從田裡回來，發現甲○○在我住宅。」、甲○○到我住宅大聲吵、騷擾我用
    三字經罵我，叫甲○○離開，甲○○不離開，所以打電話報警等語。（參見台南
    縣警察局歸仁分局關廟分駐所八十九年一月二十七日警訊筆錄），及證人丙○○
    證稱：「當天是她母親乙○○打電話報案說被告又去她的住家家騷擾，要他離開
    但被告拒絕離開。被害人當場出示保護令，要被告離開，但被告仍不離開，我們
    就將被告帶回派出所。」（參見本院八十九年六月十五日訊問筆錄）等語相符，
    足見當日並非被害人要求被告前去其住處，確係被告自行前往被害人住處。(3)
    被害人雖於偵審中翻異前詞附和被告辯詞，改稱被告並未以三字經罵她或推稱不
    知情云云，惟被害人本為被告母親，其維護被告之情，於偵審中屢次為被告辯解
    可見，以此護子之心，衡諸常情，當日被告若無騷擾辱罵被害人情事，致被害人
    無法忍受，被害人焉會報警逮捕被告？足徵被害人於警訊之指述與事實相符，應
    較為可採，綜上所述，堪認被告當日確有以三字經等穢語，直接騷擾被害人情事
    。被告所辯，尚不足採。被告犯行明確，堪以認定。
二、核被告所為，係犯家庭暴力防治法第五十條第二款、第四款之違反保護令罪。公
    訴意旨認被告所為係以一行為犯家庭暴力防治法第五十條第二款、第四款二罪，
    惟法院依同法第十五條規定核發保護令者，縱該保護令有數款規定，惟均係保護
    令之內容，行為人縱違反保護令內數款規定，仍僅係違反一保護令之犯行，並無
    以一行為觸犯二法益等情，公訴意旨認被告所為係想像競合犯，尚有未洽。爰審
    酌被告違反該民事通常保護令之行為，顯然漠視保護令及對被害人造成騷擾之侵
    害程度，及其犯罪後否認犯行之態度等一切情狀，量處如主文所示之刑，並定易
    科罰金之標準。
據上論斷，應依刑事訴訟法第二百九十九條第一項前段，家庭暴力防治法第五十條第
二款、第四款，刑法第十一條前段、第四十一條，罰金罰鍰提高標準條例第二條，判
決如主文。
本案經檢察官王森榮到庭執行職務。
中      華      民      國    八十九    年      七      月    二十五    日
                                  臺灣台南地方法院刑事第四庭
                                      法  官    張  意  聰
                                      法  官    楊  惠  芬
          法  官    卓  穎  毓
右正本證明與原本無異。
如不服本判決，應於判決送達後十日內，向本院提出上訴狀。
                                      書記官    黃  子  起
中      華      民      國    八十九     年     七      月    二十六    日
附錄本案論科刑法條全文
家庭暴力防治法第五十條：
違反法院第十三條、第十五條所為之下列裁定者，為本法所稱之違反保護令罪，處三
年以下有期徒刑、拘役或科或併科新台幣十萬元以下罰金：
一、禁止實施家庭暴力行為。
二、禁止直接或間接騷擾、接觸、通話或其他連絡行為‧
三、命遷出住居所。
四、遠離住居所、工作場，學校或其他特定場所。
五、命完成加害人處遇計畫；戒癮治療、精神治療、心輔導或其他治療、輔導。


司法院資訊處製作；財團法人民間司法改革基金會備份。
